臺灣雲林地方法院民事裁定　　　　　　 100年度小上字第10號
上　訴　人　張惠禎
被　上訴人　鄭台生
上列當事人間請求返還借款事件，上訴人對於中華民國100 年9
月27日本院斗六簡易庭第一審判決（100 年度六小字第94號）提
起上訴，本院裁定如下：
    主  文
上訴駁回。
第二審訴訟費用新臺幣壹仟伍佰元由上訴人負擔。
    理  由
一、按對於小額程序第一審裁判之上訴或抗告，非以其違背法令
    為理由，不得為之；上訴狀內應記載上訴理由，表明原判決
    所違背之法令及具體內容，及依訴訟資料可認為原判決有違
    背法令之具體事實，民事訴訟法第436 條之24第2 項、第43
    6 條之25分別定有明文。亦即小額程序第一審判決之上訴狀
    ，應就第一審判決如何違背法令為具體之指摘，並揭示該法
    規之條項或其內容，若係成文法以外之法則，應揭示該法則
    之旨趣，倘為司法院解釋或最高法院之判例，則應揭示該判
    解之字號或其內容，如依民事訴訟法第469 條所列各款事由
    提起上訴者，其上訴狀或理由書應揭示合於該條款之事實，
    上訴狀或理由書如未依此項方法表明者，即難認已對小額程
    序第一審判決之違背法令有具體之指摘，其上訴自難認為合
    法（最高法院71年臺上字第314 號判例意旨參照）。又當事
    人於第二審程序不得提出新攻擊或防禦方法，但因原法院違
    背法令致未能提出者，不在此限，民事訴訟法第436 條之28
    亦有規定，其立法目的乃為求小額事件之第二審程序能迅速
    終結，貫徹小額程序簡速之目的。
二、上訴意旨略以：上訴人從臺中商業銀行股份有限公司斗南分
    行及郵局匯入被上訴人郵局帳戶之金額共計新臺幣（下同）
    54,000元，遠超過承諾書上所載上訴人積欠被上訴人之50,0
    00元，但被上訴人卻未將承諾書返還上訴人。另證人陳錦墩
    與被上訴人係認識幾十年之老朋友，證人陳錦墩於原審作偽
    證，其證述不實，顯不可採。再者，被上訴人表示其係因上
    訴人一再向他要錢，所以才於96年11月19日離開上訴人住處
    ，果真如此，為何被上訴人於96年11月29日開車到斗南保養
    車子時，保養費1,200 元是由上訴人支付？被上訴人於97年
    5 月23日以同樣方法表示要離開上訴人，但被上訴人於97年
    8 月4 日至斗南保養車子時，保養費10,000元也是由上訴人
    支付，由此可證，是被上訴人逼迫上訴人書立承諾書，上訴
    人根本未欠被上訴人任何款項，為此提起上訴等語。
三、經查，上訴意旨指稱證人陳錦墩之證詞不可採及上訴人根本
    未積欠被上訴人任何款項部分，乃係就原審證據取捨及認定
    事實之事項而為指摘，另上訴人所為清償之抗辯，為上訴人
    於第二審程序始提出之新攻擊防禦方法，上訴人並未具體指
    出原審判決有如何違背法令之情事，更未指明原審判決所違
    反之法令條項或其內容，以及依訴訟資料有何判決違背法令
    之具體事實，且未敘明其所提出之新攻擊防禦方法係原審法
    院違背法令致未能提出，依首開說明，難認已合法表明上訴
    理由。從而，本件上訴為不合法，應予駁回。
四、據上論結，本件上訴為不合法，依民事訴訟法第436 條之32
    第1 項、第2 項、第436 條之19第1 項、第444 條第1 項前
    段、第95條、第78條，裁定如主文。
中    華    民    國   100    年    12    月    2     日
                  民事第一庭    審判長  蘇清恭
                                法  官  冷明珍
                                法  官  蔡碧蓉
以上正本係照原本作成。
本裁定不得抗告。
中    華    民    國   100    年    12    月    2     日
                                書記官  蘇紋泙